臺灣高等法院臺中分院刑事判決　　　　100年度上易字第455號
上　訴　人
即　被　告　謝程洋
上列上訴人即被告因竊盜案件，不服臺灣彰化地方法院100年度
易字第98號中華民國100年3月4日第一審判決（起訴案號：臺灣
彰化地方法院檢察署99年度偵字第11324號），提起上訴，本院
判決如下：
    主  文
上訴駁回。
    理  由
一、本案經本院審理結果，認第一審判決認事用法及量刑均無不
    當，應予維持，並引用第一審判決書所記載之事實、證據及
    理由（如附件）。
二、本件被告謝程洋提起上訴意旨略以：本件被告行為符合自
    首之規定，原審判決卻未依法予以減刑，原審判決附表一
    編號2、3、5、7部分，被告只是用扣案之鑰匙打開門鎖進入
    ，並未破壞門鎖，所犯應該是普通竊盜罪，原審判決附表
    一編號7部分，被告只有竊取化妝品1組及手機2支，並未竊
    取現金新臺幣（下同）5萬4000元，原審檢察官請求判處
    被告應執行有期徒刑2年2月，原審卻判處被告應執行有期徒
    刑4年，而嫌過重，請求對被告從輕量刑云云。
三、經查：
(一)、被告於為原審判決附表一所示之9次竊行後，經警調閱路口
    監視器畫面，發現其騎乘業遭通報失竊之如原審判決附表一
    編號1、4所示之機車，合理懷疑該2部機車為被告所竊取，
    而於99年12月10日上午9時許持搜索票前往被告位於彰化縣
    埔心鄉○○村○○路257號之住處搜索，當場發現前揭監視
    器畫面中被告所穿著之衣物，及如原審判決附表一編號2所
    示失竊之電腦辭典及數位相機各1部，而予以扣押，嗣被告
    在有偵查權限之員警發覺知悉其另涉犯原審判決附表一編號
    3及編號5至9所示之竊行前，即主動向員警自首，並接受裁
    判等情，業經原審判決記載明確，並為被告所承認。足徵原
    審判決附表一編號1、2、4部分，係經員警搜索扣得相關證
    物，得以合理懷疑被告此部分之竊嫌後，被告始坦承不諱，
    是以此部分僅屬自白，與自首之構成要件尚不符合。另被告
    就原審判決附表一編號3及編號5至9所示之竊行，符合自首
    之構成要件，原審判決已依刑法第62條前段自首之規定，減
    輕其刑（參原審判決第9頁第13-21行）。
(二)、原審判決附表一編號2、3、5、7部分，被害人等住處之門鎖
    均有遭破壞，其中編號7所失竊之物包括現金5萬4000元等節
    ，業經被害人陳阿素、林安妮、準於警詢及原審審理中，
    被害人邱政守於警詢、檢察官偵訊及原審審理中一再證述明
    確，渠四人各自於不同時間所述，經核均前後相符，此有各
    該筆錄在卷可稽。又門鎖本須用搭配之特定鑰匙方能開啟，
    此為眾所週知之事，也才能達到鎖門之安全目的，若以非搭
    配之特定鑰匙開鎖，一般自無法打開，若勉強打開，該門鎖
    自極可能已受到破壞，是以縱然被告謂其僅以扣案鑰匙打開
    門鎖之詞為真，自亦可能已將門鎖破壞。另被害人邱政守已
    對其失竊現金之來源（割稻所得）、額數（即5萬4000元）
    一再證述明確，其證述另失竊之化妝品1組、手機2支等物，
    復與被告坦承部分相符，而該5萬4000元並非大筆現金，被
    害人邱政守將之放在房間的衣櫃內，亦與常情無違，且若非
    確有該筆現金，被害人邱政守應無自始至終主張該額數之理
    ，而該筆現金既在本次竊案中發現不見，所放置之衣櫃也有
    被搜過之痕跡，自是被竊無訛。本院因認被害人陳阿素、林
    安妮、準、邱政守之證述，應無枉指之情，均堪採信。
(三)、按量刑輕重係屬事實審法院得依職權自由裁量之事項，苟已
    斟酌刑法第57條各款所列情狀而未逾越法定刑度，不得遽指
    為違法（參最高法院72年度台上字第6696號、75年度台上字
    第7033號判例要旨），且在同一犯罪事實與情節，如別無其
    他加重或減輕之原因，下級審量定之刑，亦無過重或失輕之
    不當情形，則上級審法院對下級審法院之職權行使，原則上
    應予尊重（參最高法院85年度臺上字第2446號判決）。查本
    件起訴書雖記載請求合併定應執行刑有期徒刑2年2月，但亦
    記載請求對被告諭知應於刑之執行前令入勞動場所強制工作
    。茲因本件就原審判決附表一編號3及編號5至9所示之竊
    行，雖符合自首規定，均得予減刑，但被告本件構成累犯，
    依刑法第47條第1項之規定，所犯9次竊行均應加重其刑，
    被告有如原審判決犯罪事實一所載之諸多前科，素行不良，
    不知悔改，再犯本件9次竊行，情節不輕，對社會治安之危
    害甚鉅。是以原審量處被告各罪如原審判決附表一主文欄所
    示之宣告刑，並定其應執行刑有期徒刑4年，且敘明尚無令
    被告入勞動場所強制工作必要之理由，而未併予諭知被告強
    制工作，核其認事用法並無違誤之處，量刑亦屬妥適，本院
    自應予尊重。
四、本院因認被告上訴意旨，仍執前詞指摘原審判決不當，提起
    上訴，為無理由，應予駁回。
據上論斷，應依刑事訴訟法第373條、第368條，判決如主文。
本案經檢察官徐錫祥到庭執行職務。
中    華    民    國   100    年    5     月    26    日
            刑事第七庭    審判長法  官  林  榮  龍
                                法  官  王  義  閔
                                法  官  李  秋  娟
上列正本證明與原本無異。
不得上訴。
                                書記官  詹  錫  朋
中    華    民    國   100    年    5     月    26    日